【裁判字號】    95,訴,706
【裁判日期】    950410
【裁判案由】    毒品危害防制條例
【裁判全文】
臺灣臺中地方法院刑事判決               95年度訴字第706號
公  訴  人  臺灣臺中地方法院檢察署檢察官
被      告  甲○○
                    號
上列被告因毒品危害防制條例案件，經檢察官提起公訴（九十五
年度毒偵字第一七九、九二七號），復經本院合議庭裁定由受命
法官獨任行簡式審判程序，本院判決如下：
    主    文
甲○○連續施用第一級毒品，累犯，處有期徒刑拾壹月，扣案之
裝海洛因用之塑膠空袋壹只及注射針筒壹支均沒收；又施用第二
級毒品，累犯，處有期徒刑肆月。應執行有期徒刑壹年貳月，扣
案之裝海洛因用之塑膠空袋壹只及注射針筒壹支均沒收。
    犯罪事實
一、甲○○前於民國（下同）九十一年間因貪污、違反毒品危害
    防制條例案件，經本院分別判處有期徒刑一年三月、八月，
    應執行有期徒刑一年九月確定，於九十四年三月四日假釋縮
    刑期滿執行完畢（本件已構成累犯）；又其前於九十一年間
    因施用毒品案件，經本院裁定並經執行觀察勒戒後，因有繼
    續施用毒品傾向，再經本院裁定強制戒治，於九十二年七月
    十一日強制戒治執行完畢。詎甲○○仍不知悔悟，復於前開
    強制戒治執行完畢釋放後五年內，再基於施用第一級毒品海
    洛因之概括犯意，自九十四年九月中旬起至同年十二月二十
    六日止，在臺中縣龍井鄉○○村○○路旁等處，將海洛因摻
    入針筒內以注射方式，約二天一次，連續施用第一級毒品海
    洛因多次；又於前開強制戒治執行完畢釋放後五年內，另基
    於施用第二級毒品甲基安非他命之犯意，於九十四年十二月
    二十六日中午十三時許，在臺中縣大肚鄉○○村○○路○段
    一０三巷六二號住處，將甲基安非他命置於吸食器內，以火
    燒烤，使之產生煙霧，再以口吸入之方式，施用第二級毒品
    甲基安非他命一次。嗣於九十四年十一月十一日十九時四十
    分許，在臺中市西屯區○○○路六八號前為警查獲；又於同
    年十二月二十八日十七時四十分許，在臺中縣龍井鄉○○路
    九六之三一號為警查獲，並當場扣得裝海洛因用之塑膠空袋
    一只、注射針筒一支。
二、案經臺中市警察局第六分局及臺中縣警察局烏日分局報請臺
    灣臺中地方法院檢察署檢察官偵查起訴，復經本院合議庭裁
    定由受命法官獨任行簡式審判程序。
    理  由
一、訊據被告甲○○對於上揭時地施用海洛因多次及施用甲基安
    非他命一次之犯行於本院均坦承不諱，並有為被告所有供施
    用海洛因所用之裝海洛因用之塑膠空袋一只及注射針筒一支
    扣案可稽，且查，被告為警查獲後，經採尿送驗以ＧＣ／Ｍ
    Ｓ確認結果，呈可待因、嗎啡陽性（九十四年十一月十一日
    、十二月二十八日採尿結果）、安非他命、甲基安非他命陽
    性反應（九十四年十二月二十八日採尿結果），有中山醫學
    大學附設醫院藥物濫用檢測中心尿液檢驗報告二份附卷可稽
    ，足認被告上揭自白與事實相符，其上揭施用第一、二級毒
    品犯行堪予認定。又查，被告前於九十一年間因施用毒品案
    件，經本院裁定並經執行觀察勒戒後，因有繼續施用毒品傾
    向，再經本院裁定強制戒治，於九十二年七月十一日強制戒
    治執行完畢等情，亦有臺灣高等法院被告前案紀錄表、臺灣
    臺中地方法院檢察署刑案資料查註紀錄表可佐，是被告確係
    於前開強制戒治執行完畢釋放後五年內再犯本件施用海洛因
    、甲基安非他命犯行。事証明確，被告上揭施用第一級、第
    二級毒品犯行均堪予認定。
二、核被告甲○○所為，係犯毒品危害防制條例第十條第一項之
    施用第一級毒品罪及同條例第十條第二項之施用第二級毒品
    罪。被告施用第一級毒品海洛因、第二級毒品甲基安非他命
    而持有海洛因、甲基安非他命之低度行為，應分別為其施用
    海洛因、甲基安非他命之高度行為所吸收，均不另論罪。再
    被告多次施用海洛因犯行，時間緊接，所犯構成要件相同，
    顯係基於概括犯意反覆為之，為連續犯，論以一施用第一級
    毒品罪，並依法加重其刑。又被告所犯上開之施用第一級毒
    品海洛因罪、第二級毒品甲基安非他命罪間，犯意各別，行
    為互殊，犯罪構成要件不同，應予分論併罰。又被告前於九
    十一年間因貪污、違反毒品危害防制條例案件，經本院分別
    判處有期徒刑一年三月、八月，應執行有期徒刑一年九月確
    定，於九十四年三月四日假釋縮刑期滿執行完畢，有臺灣高
    等法院被告全國前案紀錄表、臺灣臺中地方法院檢察署刑案
    資料查註紀錄表在卷可佐，其於有期徒刑執行完畢後五年內
    ，再犯本件有期徒刑以上之二罪，均為累犯，均應依刑法第
    四十七條規定加重其刑，並就施用第一級毒品犯行部分遞加
    之。爰審酌被告一再施用毒品，經觀察勒戒、強制戒治後，
    仍不知戒惕，再次施用第一級毒品、第二級毒品，無視於毒
    品對於自身健康之戕害及國家對於杜絕毒品犯罪之禁令，不
    知戒除惡習，然念及被告坦承施用毒品犯行，態度良好，其
    施用毒品海洛因及甲基安非他命並無危害他人，本之施用毒
    品者均有相當程度之成癮性及心理依賴，其犯罪心態與一般
    刑法犯罪之本質並不相同，容應以「病人」之角度為考量，
    並側重適當之醫學治療及心理矯治為宜，及被告施用毒品之
    次數、期間等一切情狀，各量處如主文所示之刑，並定其應
    執行刑。
三、扣案之裝海洛因用之塑膠空袋一只及注射針筒一支，係被告
    所有供施用海洛因所用之物，業據被告於本院陳明在卷，爰
    依法宣告沒收。
據上論斷，應依刑事訴訟法第二百七十三條之一第一項、第二百
九十九條第一項前段，毒品危害防制條例第十條第一項、第二項
，刑法第十一條前段、第五十六條、第四十七條、第三十八條第
一項第二款、第五十一條第五款，判決如主文。
中    華    民    國    95    年    4     月    10    日
                          臺灣臺中地方法院刑事第十庭
                              法  官    黃  家  慧
上正本證明與原本無異。
如不服本判決，應於送達後十日內向本院提出上訴狀（須附繕
本），上訴於臺灣高等法院臺中分院。
                              書記官    張  美  鶯
中    華    民    國    95    年    4     月    10    日
附論罪科刑法條
毒品危害防制條例第十條
施用第一級毒品者，處6月以上5年以下有期徒刑。
施用第二級毒品者，處3年以下有期徒刑。


司法院資訊處製作；財團法人民間司法改革基金會備份。
